# 上市公司网店转让问题

提问人：依然特雷西 0829 时间：2017-11-15 14:58:15
陈老师： 某上市公司A在天猫有一个品牌旗舰店，由于运营不够理想，公司A想将其转让。由于以公司名义成立的旗舰店转让有困难，直接关店损失较大。因此公司A与第三方签订了《店铺代管协议》。协议对双方责任、权利都进行了说明。网店对应的支付宝账户由公司A管理，公司A定期与第三方进行结算。类似这种操作模式，将公司旗舰店的账户交由第三方运营，是否存在合法合规的问题？

回答人：chenyiwei
建议咨询律师，获取法律专业意见；并仔细阅读天猫的用户协议，必要时与天猫的运营方确认。在会计上，要关注目前的操作模式下，该旗舰店的实际控制权问题。